臺灣桃園地方法院宣示判決筆錄　　　　100年度審訴字第937號
公　訴　人　臺灣桃園地方法院檢察署檢察官
被　　　告　王雅雯
指定辯護人　本院公設辯護人林銘宏
上列被告因違反毒品危害防制條例等案件，於中華民國100 年6
月30日下午5 時許，在本院第十法庭宣示判決，出席職員如下：
　　　　　法　官　潘怡華
　　　　　書記官　郭怡君
法官起立朗讀判決主文、犯罪事實要旨、處罰條文、附記事項及
告以上訴限制、期間並提出上訴狀之法院，且諭知記載其內容：
一、主  文：
    王雅雯偽造署押，足以生損害於公眾及他人，累犯，處有期
    徒刑肆月，如附表所示文件上偽造之「王曉婷」署押均沒收
    ；又施用第一級毒品，累犯，處有期徒刑玖月；又施用第二
    級毒品，累犯，處有期徒刑伍月；應執行有期徒刑壹年貳月
    ，如附表所示文件上偽造之「王曉婷」署押均沒收。
二、犯罪事實要旨：
    王雅雯前於民國93年間因施用毒品案件，經臺灣宜蘭地方
    法院以93年度毒聲字第362 號裁定送觀察、勒戒，因認無繼
    續施用毒品之傾向，於94年1 月26日執行完畢釋放出所，並
    經臺灣宜蘭地方法院檢察署檢察官以93年度毒偵字第1143號
    為不起訴處分確定；復於上開觀察、勒戒執行完畢釋放出
    所後5 年內之94年間因施用毒品案件，經臺灣宜蘭地方法院
    以94年度訴字第286 號判決判處有期徒刑7 月確定，於95年
    4 月29日執行完畢；又於95年間因施用毒品案件，經臺灣
    宜蘭地方法院以95年度訴字第400 號判決判處有期徒刑8 月
    、3 月，應執行有期徒刑9 月確定；另於96年間因施用毒
    品案件，經臺灣宜蘭地方法院以96年度訴字第121 號判決判
    處有期徒刑8 月確定；再於96年間因施用毒品案件，經臺
    灣宜蘭地方法院以96年度易字第180 號判決判處有期徒刑6
    月確定；上開至各罪嗣經臺灣宜蘭地方法院以96年度聲
    減字第779 號裁定各減其宣告刑二分之一，並就之罪定應
    執行有期徒刑4 月又15日確定，就、之罪定應執行有期
    徒刑6 月確定，上開各罪經接續執行，於97年1 月21日執行
    完畢（於本案均構成累犯）。詎其仍不知悔改，分別為下列
    犯行：(一)基於施用第一級毒品之犯意，於99年10月21日凌晨
    4 時許，在基隆市○○區○○街之OK便利超商廁所內，以注
    射針筒注射靜脈方式，施用海洛因1 次（此部分犯行業經臺
    灣宜蘭地方法院以100 年度訴字第123 號判決），嗣於99年
    10月21日5 時10分許，在基隆市○○區○○街198 巷口為警
    查獲，然其為規避刑責，竟基於偽造署押（起訴書誤載為偽
    造文書）之犯意，冒用其胞姐「王曉婷」之名義應訊，在如
    附表所示之地點及文件上接續偽造如附表編號1 至5 所示之
    簽名及指印，以資掩飾，足生損害於「王曉婷」及警方查核
    其真實身分之正確性，嗣因其於99年11月29日在臺灣宜蘭地
    方法院刑事第五法庭開庭時，主動向法官坦承冒用「王曉婷
    」之名義應訊，始查得上情；(二)另分別基於施用第一、二級
    毒品之犯意，於99年11月23日某時，在宜蘭縣壯圍鄉○○路
    10之7 號租屋處內，以針筒注射、玻璃球燒烤之方式，施用
    第一級毒品海洛因、第二級毒品甲基安非他命（起訴書誤載
    為安非他命）各1 次，嗣為警於99年11月25日10時許，在宜
    蘭市○○路○ 段111 號前，因另案通緝而為警緝獲，經其同
    意採尿檢驗後，始查得上情。
三、處罰條文：
    毒品危害防制條例第10條第1 項、第2 項，刑法第11條前段
    、第217 條第1 項、第219 條、第47條第1 項、第62條、第
    51 條 第5 款，刑法施行法第1 條之1 第1 項。
四、附記事項：
  (一)按檢察官就犯罪事實一部起訴者，其效力及於全部，刑事訴
    訟法第267 條定有明文。公訴意旨雖未敘及被告於附表編號
    5 所示文件上偽造「口卡片」之簽名，另涉犯刑法第217 條
    第1 項之偽造署押罪，然業經蒞庭實行公訴之檢察官當庭增
    列犯罪事實，本院自得就該部分予以審酌，附此敘明。
  (二)又被告於犯罪事實(一)部分，係於職司偵查職權機關尚未發現
    其偽造署押犯行前，主動供出前開犯行，而自首接受裁判，
    此有臺灣宜蘭地方法院99年11月29日訊問筆錄1 份在卷可查
    ，爰依刑法第62條前段規定，減輕其刑。
  (三)至如附表所示之署押，均屬偽造之署押，爰依刑法第219 條
    之規定，均併予宣告沒收。
五、協商判決除有刑事訴訟法第455 條之4 第1 項第1 款於本訊
    問程序終結前，被告撤銷協商合意或檢察官撤回協商聲請者
    ；第2 款被告協商之意思非出於自由意志者；第4 款被告所
    犯之罪非第455 條之2 第1 項所定得以協商判決者；第6 款
    被告有其他較重之裁判上一罪之犯罪事實者；第7 款法院認
    應諭知免刑或免訴、不受理者情形之一，及違反同條第2 項
    「法院應於協商合意範圍內為判決；法院為協商判決所科之
    刑，以宣告緩刑或2 年以下有期徒刑、拘役或罰金為限」之
    規定者外，不得上訴。
六、如有前述例外得上訴之情形，又不服本件判決，得自收受判
    決送達後10日內，向本院提出上訴狀，上訴於第二審法院。
中    華    民    國    100   年    6     月    30    日
                        刑事庭    法  官  潘怡華
以上正本證明與原本無異。
                                  書記官  郭怡君
中    華    民    國    100   年    6     月    30    日
附錄本案論罪科刑法條：
中華民國刑法第217 條第1 項
偽造印章、印文或署押，足以生損害於公眾或他人者，處3 年以
下有期徒刑。
毒品危害防制條例第10條
施用第一級毒品者，處 6 月以上 5 年以下有期徒刑。
施用第二級毒品者，處 3 年以下有期徒刑。
附表：
┌──┬─────┬─────┬──────┬───────┬────┐
│編號│時      間│犯罪地點  │署押所在文件│所在欄位      │署押數目│
├──┼─────┼─────┼──────┼───────┼────┤
│1   │99年10月21│基隆市警察│99年10月21日│受詢問人欄    │「王曉婷│
│    │日7 時47分│局第一分局│第1 次調查筆│              │」署名2 │
│    │許起至99年│南榮所    │錄          │              │枚      │
│    │10月21日8 │          │            │              │        │
│    │時4 分許止│          │            │              │        │
│    │          │          │            │              │        │
├──┼─────┼─────┼──────┼───────┼────┤
│2   │99年10月21│同上      │基隆市警察局│受驗人按捺指印│「王曉婷│
│    │日某時    │          │第一分局偵辦│處            │」指印1 │
│    │          │          │毒品案件尿液│              │枚      │
│    │          │          │檢體對照表  │              │        │
├──┼─────┼─────┼──────┼───────┼────┤
│3   │99年10月21│同上      │勘察採證同意│簽名捺印處    │「王曉婷│
│    │日6 時15分│          │書          │              │」署名1 │
│    │許        │          │            │              │枚、指印│
│    │          │          │            │              │1 枚    │
├──┼─────┼─────┼──────┼───────┼────┤
│ 4  │99年10月21│同上      │王曉婷名義之│簽名捺印處    │「王曉婷│
│    │日某時    │          │照片        │              │」署名1 │
│    │          │          │            │              │枚、指印│
│    │          │          │            │              │1 枚    │
├──┼─────┼─────┼──────┼───────┼────┤
│ 5  │99年10月21│同上      │口卡片      │上方空白處    │「王曉婷│
│    │日某時    │          │            │              │」署名2 │
│    │          │          │            │              │枚      │
│    │          │          │            │              │        │
└──┴─────┴─────┴──────┴───────┴────┘